【裁判字號】    98,訴,126
【裁判日期】    980206
【裁判案由】    違反毒品危害防制條例
【裁判全文】
臺灣彰化地方法院刑事判決               98年度訴字第126號
公  訴  人  臺灣彰化地方法院檢察署檢察官
被      告  甲○○
                    （另案於臺灣彰化監獄執行中）
上列被告因違反毒品危害防制條例案件，經檢察官提起公訴（九
十七年度毒偵字第四六三０號），本院認有刑事訴訟法第二百七
十三條之一第一項之情形，而依簡式審判程序審理判決如下：
    主  文
甲○○施用第一級毒品，處有期徒刑壹年。
    事  實
一、甲○○曾於民國九十六年十月間，因施用毒品等案件，經本
    院判處應執行有期徒刑十月，經其上訴後，經臺灣高等法院
    臺中分院於九十七年七月三日以九十七年度上訴字第五五三
    號判決上訴駁回而確定；再於九十七年九月間因施用毒品案
    件，經本院以九十七年度訴字第二七五三號判處應執行有期
    徒刑一年，均未構成累犯。又於九十五年三月間因施用毒品
    案件，經本院以九十五年度毒聲字第一一九號裁定送觀察、
    勒戒後，因無繼續施用毒品之傾向，而於九十五年四月七日
    釋放，並由臺灣彰化地方法院檢察署檢察官以九十五年度毒
    偵字第一０五七號為不起訴處分確定。詎仍不知悛悔，於五
    年內另行基於施用第一級毒品海洛因及第二級毒品甲基安非
    他命之犯意，於九十七年十一月二日二十二時許，在其位於
    彰化縣鹿港鎮○○里○○街一一六號住處，以將第一級毒品
    海洛及第二級毒品甲基安非他命一同置於玻璃球內加熱後，
    吸食其煙霧之方式，施用第一級毒品海洛因及第二級毒品甲
    基安非他命一次。嗣於九十七年十一月三日十九時十分許，
    因甲○○另案通緝為警查獲，經其同意由警採集其尿液送驗
    ，結果呈嗎啡及甲基安非他命陽性反應，始查悉上情。
二、案經彰化縣警察局鹿港分局報請臺灣彰化地方法院檢察署檢
    察官偵查起訴，本院認有刑事訴訟法第二百七十三條之一第
    一項之情形，而改依簡式審判程序審理。
    理  由
一、按除被告所犯為死刑、無期徒刑、最輕本刑為三年以上有期
    徒刑之罪或高等法院管轄第一審案件者外，於前條第1項程
    序進行中，被告先就被訴事實為有罪之陳述時，審判長得告
    知被告簡式審判程序之旨，並聽取當事人、代理人、辯護人
    及輔佐人之意見後，裁定進行簡式審判程序；除簡式審程序
    及簡易程序案件外，第一審應行合議審判，刑事訴訟法第二
    百七十三條之一第一項、第二百八十四條之一分別定有明文
    。本件被告甲○○所涉係死刑、無期徒刑、最輕本刑為三年
    以上有期徒刑之罪罪或高等法院管轄第一審案件以外之罪，
    並於本院行準備程序時就被訴事實為有罪之陳述，本院合議
    庭依前揭規定，經評議結果，裁定改由一名法官獨任行簡式
    審判程序，先予敘明。
二、前揭犯罪事實，業據被告甲○○分別於警詢、偵查中及本院
    審理時坦承不諱，且其被查獲後為警採集之尿液，經送請詮
    昕科技股份有限公司檢驗結果，呈嗎啡（海洛因施用入人體
    後，水解還原成嗎啡，再循嗎啡之代謝方式排出體外）及甲
    基安非他命陽性反應，有該公司九十七年十一月十九日報告
    編號七Ｂ０六二二七號濫用藥物尿液檢驗報告及彰化縣警察
    局鹿港分局委託檢驗尿液代號與真實姓名對照表各一份在卷
    可按，堪信被告之自白與事實相符。本件事證明確，被告犯
    有施用第一級毒品海洛因及第二級毒品甲基安非他命之犯行
    應堪認定。
三、又被告曾於九十五年三月間因施用毒品案件，經本院以九十
    五年度毒聲字第一一九號裁定送觀察、勒戒後，因無繼續施
    用毒品之傾向，而於九十五年四月七日釋放，並由臺灣彰化
    地方法院檢察署檢察官以九十五年度毒偵字第一０五七號為
    不起訴處分確定等情，有臺灣彰化地方法院檢察署刑案資料
    查註紀錄表及臺灣高等法院被告前案紀錄表各一份在卷可參
    ，顯係於前案施用毒品經觀察、勒戒而釋放後，五年內再犯
    本件施用毒品罪，應予依法論科。
四、核被告所為，係犯毒品危害防制條例第十條第一項之施用第
    一級毒品罪及同條第二項之施用第二級毒品罪。其為供施用
    第一級毒品及第二級毒品而持有該級毒品之低度行為，應為
    施用之高度行為所吸收，均不另論罪。又被告同時施用第一
    級毒品海洛因及第二級毒品甲基安非他命，為一行為觸犯數
    罪名之想像競合犯，應依刑法第五十五條之規定從一重之施
    用第一級毒品罪論處。爰審酌被告施用毒品之次數、動機、
    目的、方法、不知珍惜身體，所生危害，觀察、勒戒之情形
    ，及犯後坦承犯行之態度，前犯施用毒品案件甫於判決後，
    即再犯本罪，非予一段時期之執行難以戒除其毒癮等一切情
    狀，量處如主文所示之刑，以示懲處。
據上論斷，應依刑事訴訟法第二百七十三條之一第一項、第二百
九十九條第一項前段，毒品危害防制條例第十條第一項、第二項
、第二十三條第二項，刑法第十一條、第五十五條，判決如主文
。
本案經檢察官陳茂榮到庭執行職務
中    華    民    國    98    年    2     月    6     日
                  刑事第二庭    法      官  陳秋錦
以上正本證明與原本無異。
如不服本判決應於收受判決後10日內向本院提出上訴書狀，並
應敘述具體理由。其未敘述上訴理由者，應於上訴期間屆滿後
20日內向本院補提理由書(均須按他造當事人之人數附繕本)
「切勿逕送上級法院」。
中    華    民    國    98    年     2    月     6    日
                                書  記  官  張清秀
附錄本案論罪科刑法條全文：
毒品危害防制條例第10條
施用第一級毒品者，處 6 月以上 5 年以下有期徒刑。
施用第二級毒品者，處 3 年以下有期徒刑。


司法院資訊處製作；財團法人民間司法改革基金會備份。
